# 请教陈版：同一控制下企业合并，对最终控制方合并报表的影响

提问人：sandaimusandai 时间：2019-09-15 23:40:03
请教陈版，集团 A 公司下设子公司 B、C、D，公司 E 为 B的全资子公司，本期 C、D 分别出资自 B 中购买子公司 E，构成同一控制下企业合并，之后 C公司享有E公司 70%股权，C 公司合并层面将其作为子公司合并，D公司享有 E公司 30% 股权，D 公司及其合并层面将其作为联营企业处理；
请问对于最终控制方集团 A 公司而言，合并日前后集团合并报表是否应当无变化？之后资产负债表日编制 A 的合并报表时只需抵消 D公司对 E 公司作为联营企业处理的影响
多谢

回答人：chenyiwei
对最终控制方 A 集团而言，属于其控制范围内的内部重组交易，并没有发生与外部交易对手之间的直接交易。故该内部重组事项的影响在 A 的合并报表层面应完全予以抵销，如同该项内部交易未曾发生过。